【裁判字號】    88,上易,5660
【裁判日期】    890229
【裁判案由】    傷害等
【裁判全文】
臺灣高等法院刑事判決                          八十八年度上易字第五六六號
    上  訴  人
    即  被  告  乙○○
右上訴人因傷害案件，不服臺灣基隆地方法院八十八年度易字第二四九號，中華民國
八十八年十一月八日第一審判決（起訴案號：臺灣基隆地方法院檢察署八十八年度偵
字第二六四九號）提起上訴，本院判決如左：
    主  文
上訴駁回。
    事  實
一、乙○○於民國八十八年三月四日晚上十時三十分許，駕駛車號Ｇ４─０４２２號
    自用小貨車，沿臺北縣坪林鄉往平溪鄉方向行駛，途經臺北縣平溪鄉東勢村芊蓁
    林坑四號前，適有同向在後由甲○○所駕駛車號ＧＵ─８３９１號廂型車欲超車
    而點亮霧燈示意，妨害其開車，因而心生不滿，嗣甲○○由其左側後方加速超車
    而緊臨道路左側（即駁崁上方）行駛之際，乙○○突然緊急剎車並停車致其父丙○○由該貨車後箱椅子跌坐在車板上，而甲○○所駕駛之車亦緊跟隨乙○○之車
    左側後方緊急剎車而停於路側之駁崁上方，此時乙○○之父親即丙○○先下車指
    責甲○○，進而與甲○○爭執，因故造成丙○○跌倒於路旁駁崁上方，乙○○隨
    後下車，發現其父跌倒，心中氣憤，竟基於傷人及砸車之故意，返回車內持不明
    硬物敲破該廂型車司機座前之擋風玻璃，足生損害於甲○○，經甲○○勸止未果
    ，繼而出手毆打甲○○致其受有前額挫傷瘀血、鼻樑挫傷流鼻血、上門牙齦及上
    唇挫擦傷、左手肘擦傷、左前臂挫傷瘀血、右手中指擦傷、前胸挫傷瘀血等傷害
    ，隨即再持該不明硬物敲壞該廂型車之側門玻璃、後車門、後車罩燈，致車身晃
    動碎片散落於地，並造成該廂型車往前下滑斜坡落入路側下方坡崁，足生損害於
    甲○○，嗣經甲○○於同月五日報警查獲。
二、案經甲○○訴由臺北縣警察局瑞芳分局報告臺灣基隆地方法院檢察署檢察官偵查
    起訴。
    理    由
一、訊據被告乙○○對於前開時地有打破該ＧＵ─８３９１號廂型車擋風玻璃之事實
    並不否認，惟矢口否認有其餘犯行，並辯稱：伊父親丙○○被甲○○推到山崁下
    受傷，伊很生氣始用手肘敲破該廂型車擋風玻璃而已，至於其餘部分非伊敲破，
    亦未打人云云。然查，右揭事實業據告訴人甲○○於偵查中，原審審理時及本院
    調查、審理時指訴歷歷，並有該廂型車毀損照片附卷可稽，而告訴人受有前揭事
    實欄所述傷害，亦有驗傷診斷書一紙在卷足憑。第以本件發生地為柏油路面，路
    寬約三米八七公分，路側一面是山坡長滿樹木雜草，另一側是駁崁 (即往下斜坡
    ），該路段雖有電線桿，但其前後均無路燈，附近亦無民宅，業經原審於八十八
    年十月五日勘驗現場查明在卷，有勘驗筆錄及照片七張可資參照。衡情告訴人應
    無將其所駕駛右開廂型車自我敲壞側門玻璃、後車門、後車罩燈並造成往前下滑
    落入路側駁崁，而陷自身於深夜求救無門之可能，更無自我傷害而停留於附近無
    民宅又一片漆黑路段之理，從而告訴人所述其所駕車輛係遭被告敲損造成滑動致
    滑落駁崁一節即為可採。再揆諸人之常情，被告見到其父親丙○○因故跌至路旁
    斜坡（即駁崁上方）致受有左踝外側裂傷、外髁骨折等傷害時，本於親情之傷痛
    氣忿而有所反應，因此，被告僅言當時伊很生氣始用手肘敲破告訴人所駕駛廂型
    車之擋風玻璃而已，至於其餘部分伊沒敲破，亦未打人等云云，即與常情有違，
    況以告訴人車輛駕駛座前之擋風玻璃受損情況觀之，絕非徒手所能造成，是被告
    所辯顯為卸責飾詞，殊無足取。從而，本件事證明確，被告犯行堪以認定。
二、核被告所為，係犯刑法第二百七十七條第一項傷害罪、第三百五十四條毀棄損壞
    罪。所犯上開二罪，為想像競合犯，應依刑法第五十五條前段之規定從一重處斷
    。
三、原審因依刑法第二百七十七條第一項、第三百五十四條、第五十五條，第四十一
    條，罰金罰鍰提高標準條例第一條前段、第二條規定，並審酌被告犯罪之動機、
    方法及情節，肇事後態度等一切情狀，以被告乙○○傷害人之身體，處有期徒刑
    四月，並諭知易科罰金之折算標準。至該不明硬物因未扣案，且亦不能證明係屬
    於被告所有，爰不予宣告沒收。其認事用法，洵無不當，量刑亦屬適當。被告上
    訴指摘原判決不當，非有理由，應予駁回。
據上論斷，應依刑事訴訟法第三百六十八條，判決如主文。
本案經檢察官郭啟東到庭執行職務。
中    華    民    國    八十九    年      二      月      二十九        日
                        臺灣高等法院刑事第二十一庭
                            審判長法  官  葉  騰  瑞
                                  法  官  黃  本  仁
                                  法  官  江  國  華
右正本證明與原本無異。
不得上訴。
                        書記官  吳  碧  玲
中    華    民    國    八十九    年      三        月       三         日
附錄：本案論罪科刑法條全文
刑法第二百七十七條第一項：
傷害人之身體或健康者，處三年以下有期徒刑、拘役或一千元以下罰金。
刑法第三百五十四條：
毀棄、損壞前二條以外之他人之物，或令致不堪用，足以生損害於公眾或他人者，處
二年以下有期徒刑、拘役或五百元以下罰金。


司法院資訊處製作；財團法人民間司法改革基金會備份。
